Archives départementales de l'Ain
Etat Civil de la commune de Arbigny
Document d'archives
- Arbigny 1627 - 1639, FRAD001_EC LOT3530
  B; M; S; Arbigny
- Arbigny 1627 - 1642, FRAD001_EC LOT3531
- Arbigny 1627 - 1643, FRAD001_EC LOT3532
- Arbigny 1637 - 1642, FRAD001_EC LOT3533
- Arbigny 1641 - 1642, FRAD001_EC LOT3534
- Arbigny 1654 - 1665, FRAD001_EC LOT3535
- Arbigny 1654 - 1668, FRAD001_EC LOT3536
- Arbigny 1665 - 1672, FRAD001_EC LOT3537
- Arbigny 1669 - 1669, FRAD001_EC LOT3538
- Arbigny 1672 - 1676, FRAD001_EC LOT3539
- Arbigny 1676 - 1680, FRAD001_EC LOT3540
- Arbigny 1681 - 1690, FRAD001_EC LOT3541
- Arbigny 1692 - 1700, FRAD001_EC LOT3542
- Arbigny 1701 - 1705, FRAD001_EC LOT3543
- Arbigny 1706 - 1710, FRAD001_EC LOT3544
- Arbigny 1711 - 1715, FRAD001_EC LOT3545
- Arbigny 1715 - 1716, FRAD001_EC LOT3546
- Arbigny 1716 - 1720, FRAD001_EC LOT3547
- Arbigny 1721 - 1725, FRAD001_EC LOT3548
- Arbigny 1726 - 1730, FRAD001_EC LOT3549
- Arbigny 1731 - 1735, FRAD001_EC LOT3550
- Arbigny 1736 - 1740, FRAD001_EC LOT3551
- Arbigny 1741 - 1745, FRAD001_EC LOT3552
- Arbigny 1745 - 1746, FRAD001_EC LOT3553
- Arbigny 1746 - 1750, FRAD001_EC LOT3554
- Arbigny 1751 - 1751, FRAD001_EC LOT3555
- Arbigny 1751 - 1755, FRAD001_EC LOT3556
- Arbigny 1755 - 1756, FRAD001_EC LOT3557
- Arbigny 1756 - 1760, FRAD001_EC LOT3558
- Arbigny 1761 - 1765, FRAD001_EC LOT3559
- Arbigny 1765 - 1766, FRAD001_EC LOT3560
- Arbigny 1766 - 1770, FRAD001_EC LOT3561
- Arbigny 1771 - 1775, FRAD001_EC LOT3562
- Arbigny 1776 - 1778, FRAD001_EC LOT3563
- Arbigny 1779 - 1781, FRAD001_EC LOT3564
- Arbigny 1782 - 1784, FRAD001_EC LOT3565
- Arbigny 1785 - 1787, FRAD001_EC LOT3566
- Arbigny 1788 - 1790, FRAD001_EC LOT3567
- Arbigny 1790 - 1792, FRAD001_EC LOT3568
- Arbigny 1793 - 1795, An II - An III; FRAD001_EC LOT3569
  D; Arbigny
- Arbigny 1793 - 1795, An II - An III; FRAD001_EC LOT3570
  M; Arbigny
- Arbigny 1793 - 1795, An II - An III; FRAD001_EC LOT3571
  N; Arbigny
- Arbigny 1794 - 1796, An III - An IV; FRAD001_EC LOT3572
- Arbigny 1795 - 1798, An IV - An VI; FRAD001_EC LOT3573
- Arbigny 1795 - 1798, An IV - An VI; FRAD001_EC LOT3574
- Arbigny 1795 - 1798, An IV - An VI; FRAD001_EC LOT3575
- Arbigny 1798 - 1801, An VII - An IX; FRAD001_EC LOT3576
- Arbigny 1798 - 1801, An VII - An IX; FRAD001_EC LOT3577
- Arbigny 1800 - 1802, An IX - An X; FRAD001_EC LOT3578
- Arbigny 1801 - 1802, An X; FRAD001_EC LOT3579
- Arbigny 1801 - 1802, An X; FRAD001_EC LOT3580
- Arbigny 1802 - 1803, An XI; FRAD001_EC LOT3581
- Arbigny 1802 - 1807, An XI - 1807; FRAD001_EC LOT3582
- Arbigny 1802 - 1807, An XI - 1807; FRAD001_EC LOT3583
- Arbigny 1802 - 1812, An XI - 1812; FRAD001_EC LOT3584
  D; M; Arbigny
- Arbigny 1802 - 1812, An XI - 1812; FRAD001_EC LOT3585
  tables décennales; Arbigny
- Arbigny 1802 - 1812, An XI - 1812; FRAD001_EC LOT3586
  tables décennales; N; Arbigny
- Arbigny 1803 - 1807, An XII - 1807; FRAD001_EC LOT3587
- Arbigny 1807 - 1808, FRAD001_EC LOT3588
- Arbigny 1808 - 1812, FRAD001_EC LOT3589
- Arbigny 1808 - 1812, FRAD001_EC LOT3590
- Arbigny 1808 - 1812, FRAD001_EC LOT3591
- Arbigny 1812 - 1812, FRAD001_EC LOT3592
  N; M; D; Arbigny
- Arbigny 1813 - 1813, FRAD001_EC LOT3593
- Arbigny 1814 - 1814, FRAD001_EC LOT3594
- Arbigny 1815 - 1815, FRAD001_EC LOT3595
- Arbigny 1816 - 1816, FRAD001_EC LOT3596
- Arbigny 1817 - 1817, FRAD001_EC LOT3597
- Arbigny 1818 - 1818, FRAD001_EC LOT3598
- Arbigny 1819 - 1819, FRAD001_EC LOT3599
- Arbigny 1820 - 1820, FRAD001_EC LOT3600
- Arbigny 1821 - 1821, FRAD001_EC LOT3601
- Arbigny 1822 - 1822, FRAD001_EC LOT3602
- Arbigny 1823 - 1823, FRAD001_EC LOT3603
- Arbigny 1824 - 1824, FRAD001_EC LOT3604
- Arbigny 1825 - 1825, FRAD001_EC LOT3605
- Arbigny 1826 - 1826, FRAD001_EC LOT3606
- Arbigny 1827 - 1827, FRAD001_EC LOT3607
- Arbigny 1828 - 1828, FRAD001_EC LOT3608
- Arbigny 1829 - 1829, FRAD001_EC LOT3609
- Arbigny 1830 - 1830, FRAD001_EC LOT3610
- Arbigny 1831 - 1831, FRAD001_EC LOT3611
- Arbigny 1832 - 1832, FRAD001_EC LOT3612
- Arbigny 1833 - 1833, FRAD001_EC LOT3613
- Arbigny 1834 - 1834, FRAD001_EC LOT3614
- Arbigny 1835 - 1835, FRAD001_EC LOT3615
- Arbigny 1836 - 1836, FRAD001_EC LOT3616
- Arbigny 1837 - 1837, FRAD001_EC LOT3617
- Arbigny 1838 - 1838, FRAD001_EC LOT3618
- Arbigny 1839 - 1839, FRAD001_EC LOT3619
- Arbigny 1840 - 1840, FRAD001_EC LOT3620
- Arbigny 1841 - 1841, FRAD001_EC LOT3621
- Arbigny 1842 - 1842, FRAD001_EC LOT3622
- Arbigny 1843 - 1843, FRAD001_EC LOT3623
- Arbigny 1844 - 1844, FRAD001_EC LOT3624
- Arbigny 1845 - 1845, FRAD001_EC LOT3625
- Arbigny 1846 - 1846, FRAD001_EC LOT3626
- Arbigny 1847 - 1847, FRAD001_EC LOT3627
- Arbigny 1848 - 1848, FRAD001_EC LOT3628
- Arbigny 1849 - 1849, FRAD001_EC LOT3629
- Arbigny 1850 - 1854, FRAD001_EC LOT3630
- Arbigny 1850 - 1854, FRAD001_EC LOT3631
- Arbigny 1850 - 1854, FRAD001_EC LOT3632
- Arbigny 1854 - 1855, FRAD001_EC LOT3633
- Arbigny 1854 - 1855, FRAD001_EC LOT3634
- Arbigny 1854 - 1855, FRAD001_EC LOT3635
- Arbigny 1855 - 1859, FRAD001_EC LOT3636
- Arbigny 1855 - 1859, FRAD001_EC LOT3637
- Arbigny 1855 - 1859, FRAD001_EC LOT3638
- Arbigny 1859 - 1860, FRAD001_EC LOT3639
- Arbigny 1859 - 1860, FRAD001_EC LOT3640
- Arbigny 1859 - 1860, FRAD001_EC LOT3641
- Arbigny 1860 - 1864, FRAD001_EC LOT3642
- Arbigny 1860 - 1864, FRAD001_EC LOT3643
- Arbigny 1860 - 1864, FRAD001_EC LOT3644
- Arbigny 1864 - 1865, FRAD001_EC LOT3645
- Arbigny 1864 - 1865, FRAD001_EC LOT3646
- Arbigny 1864 - 1865, FRAD001_EC LOT3647
- Arbigny 1865 - 1869, FRAD001_EC LOT3648
- Arbigny 1865 - 1869, FRAD001_EC LOT3649
- Arbigny 1865 - 1869, FRAD001_EC LOT3650
- Arbigny 1869 - 1870, FRAD001_EC LOT3651
- Arbigny 1869 - 1870, FRAD001_EC LOT3652
- Arbigny 1869 - 1870, FRAD001_EC LOT3653
- Arbigny 1870 - 1874, FRAD001_EC LOT3654
- Arbigny 1870 - 1874, FRAD001_EC LOT3655
- Arbigny 1870 - 1874, FRAD001_EC LOT3656
- Arbigny 1874 - 1875, FRAD001_EC LOT3657
- Arbigny 1874 - 1875, FRAD001_EC LOT3658
- Arbigny 1875 - 1879, FRAD001_EC LOT3659
- Arbigny 1875 - 1879, FRAD001_EC LOT3660
- Arbigny 1875 - 1879, FRAD001_EC LOT3661
- Arbigny 1879 - 1880, FRAD001_EC LOT3662
- Arbigny 1879 - 1880, FRAD001_EC LOT3663
- Arbigny 1879 - 1880, FRAD001_EC LOT3664
- Arbigny 1880 - 1884, FRAD001_EC LOT3665
- Arbigny 1880 - 1884, FRAD001_EC LOT3666
- Arbigny 1880 - 1884, FRAD001_EC LOT3667
- Arbigny 1883 - 1887, FRAD001_EC LOT3668
- Arbigny 1883 - 1887, FRAD001_EC LOT3669
- Arbigny 1883 - 1887, FRAD001_EC LOT3670
- Arbigny 1883 - 1892, FRAD001_EC LOT3671
  M; D; Arbigny
- Arbigny 1883 - 1892, FRAD001_EC LOT3672
  N; M; Arbigny
- Arbigny 1883 - 1892, FRAD001_EC LOT3673
- Arbigny 1884 - 1885, FRAD001_EC LOT3674
- Arbigny 1884 - 1885, FRAD001_EC LOT3675
- Arbigny 1884 - 1885, FRAD001_EC LOT3676
- Arbigny 1885 - 1889, FRAD001_EC LOT3677
- Arbigny 1885 - 1889, FRAD001_EC LOT3678
- Arbigny 1885 - 1889, FRAD001_EC LOT3679
- Arbigny 1887 - 1888, FRAD001_EC LOT3680
- Arbigny 1887 - 1888, FRAD001_EC LOT3681
- Arbigny 1887 - 1888, FRAD001_EC LOT3682
- Arbigny 1888 - 1892, FRAD001_EC LOT3683
- Arbigny 1888 - 1892, FRAD001_EC LOT3684
- Arbigny 1888 - 1892, FRAD001_EC LOT3685
- Arbigny 1893 - 1896, FRAD001_EC LOT3686
- Arbigny 1893 - 1896, FRAD001_EC LOT3687
- Arbigny 1893 - 1896, FRAD001_EC LOT3688
- Arbigny 1893 - 1896, FRAD001_EC LOT3689
- Arbigny 1890 - 1890, FRAD001_EC 2014 1
- Arbigny 1890 - 1890, FRAD001_EC 2014 2
- Arbigny 1890 - 1890, FRAD001_EC 2014 3
- Arbigny 1891 - 1891, FRAD001_EC 2014 4
- Arbigny 1891 - 1891, FRAD001_EC 2014 5
- Arbigny 1891 - 1891, FRAD001_EC 2014 6
- Arbigny 1892 - 1892, FRAD001_EC 2014 7
- Arbigny 1892 - 1892, FRAD001_EC 2014 8
- Arbigny 1892 - 1892, FRAD001_EC 2014 9
- Arbigny 1893 - 1893, FRAD001_EC 2014 10
- Arbigny 1893 - 1893, FRAD001_EC 2014 11
- Arbigny 1893 - 1893, FRAD001_EC 2014 12
- Arbigny 1894 - 1894, FRAD001_EC 2014 13
- Arbigny 1894 - 1894, FRAD001_EC 2014 14
- Arbigny 1894 - 1894, FRAD001_EC 2014 15
- Arbigny 1895 - 1895, FRAD001_EC 2014 16
- Arbigny 1895 - 1895, FRAD001_EC 2014 17
- Arbigny 1895 - 1895, FRAD001_EC 2014 18
- Arbigny 1896 - 1896, FRAD001_EC 2014 19
- Arbigny 1896 - 1896, FRAD001_EC 2014 20
- Arbigny 1896 - 1896, FRAD001_EC 2014 21
- Arbigny 1897 - 1897, FRAD001_EC 2014 22
- Arbigny 1897 - 1897, FRAD001_EC 2014 22
- Arbigny 1897 - 1897, FRAD001_EC 2014 23
- Arbigny 1898 - 1898, FRAD001_EC 2014 24
- Arbigny 1898 - 1898, FRAD001_EC 2014 25
- Arbigny 1898 - 1898, FRAD001_EC 2014 26
- Arbigny 1899 - 1899, FRAD001_EC 2014 27
- Arbigny 1899 - 1899, FRAD001_EC 2014 28
- Arbigny 1899 - 1899, FRAD001_EC 2014 29
- Arbigny 1900 - 1900, FRAD001_EC 2014 30
- Arbigny 1900 - 1900, FRAD001_EC 2014 31
- Arbigny 1900 - 1900, FRAD001_EC 2014 32
- Arbigny 1901 - 1901, FRAD001_EC 2014 33
- Arbigny 1901 - 1901, FRAD001_EC 2014 34
- Arbigny 1901 - 1901, FRAD001_EC 2014 35
- Arbigny 1902 - 1902, FRAD001_EC 2014 36
- Arbigny 1902 - 1902, FRAD001_EC 2014 37
- Arbigny 1902 - 1902, FRAD001_EC 2014 38
- Arbigny 1903 - 1903, FRAD001_EC 2014 39
- Arbigny 1903 - 1903, FRAD001_EC 2014 40
- Arbigny 1903 - 1903, FRAD001_EC 2014 41
- Arbigny 1904 - 1904, FRAD001_EC 2014 42
- Arbigny 1904 - 1904, FRAD001_EC 2014 43
- Arbigny 1904 - 1904, FRAD001_EC 2014 44
- Arbigny 1905 - 1905, FRAD001_EC 2014 45
- Arbigny 1905 - 1905, FRAD001_EC 2014 46
- Arbigny 1905 - 1905, FRAD001_EC 2014 47
- Arbigny 1906 - 1906, FRAD001_EC 2014 48
- Arbigny 1906 - 1906, FRAD001_EC 2014 49
- Arbigny 1906 - 1906, FRAD001_EC 2014 50
- Arbigny 1907 - 1907, FRAD001_EC 2014 51
- Arbigny 1907 - 1907, FRAD001_EC 2014 52
- Arbigny 1907 - 1907, FRAD001_EC 2014 53
- Arbigny 1908 - 1908, FRAD001_EC 2014 54
- Arbigny 1908 - 1908, FRAD001_EC 2014 55
- Arbigny 1908 - 1908, FRAD001_EC 2014 56
- Arbigny 1909 - 1909, FRAD001_EC 2014 57
- Arbigny 1909 - 1909, FRAD001_EC 2014 58
- Arbigny 1909 - 1909, FRAD001_EC 2014 59
- Arbigny 1910 - 1910, FRAD001_EC 2014 60
- Arbigny 1910 - 1910, FRAD001_EC 2014 61
- Arbigny 1910 - 1910, FRAD001_EC 2014 62
- Arbigny 1911 - 1911, FRAD001_EC 2014 63
- Arbigny 1911 - 1911, FRAD001_EC 2014 64
- Arbigny 1911 - 1911, FRAD001_EC 2014 65
- Arbigny 1912 - 1912, FRAD001_EC 2014 66
- Arbigny 1912 - 1912, FRAD001_EC 2014 67
- Arbigny 1912 - 1912, FRAD001_EC 2014 68
- Arbigny 1913 - 1913, FRAD001_EC 2014 69
- Arbigny 1913 - 1913, FRAD001_EC 2014 70
- Arbigny 1913 - 1913, FRAD001_EC 2014 71
- Arbigny 1914 - 1914, FRAD001_EC 2014 72
- Arbigny 1914 - 1914, FRAD001_EC 2014 73
- Arbigny 1914 - 1914, FRAD001_EC 2014 74
- Arbigny 1915 - 1915, FRAD001_EC 2014 75
- Arbigny 1915 - 1915, FRAD001_EC 2014 76
- Arbigny 1915 - 1915, FRAD001_EC 2014 77
- Arbigny 1916 - 1916, FRAD001_EC 2014 78
- Arbigny 1916 - 1916, FRAD001_EC 2014 79
- Arbigny 1916 - 1916, FRAD001_EC 2014 80
- Arbigny 1917 - 1917, FRAD001_EC 2014 81
- Arbigny 1917 - 1917, FRAD001_EC 2014 82
- Arbigny 1917 - 1917, FRAD001_EC 2014 83
- Arbigny 1918 - 1918, FRAD001_EC 2014 84
- Arbigny 1918 - 1918, FRAD001_EC 2014 85
- Arbigny 1918 - 1918, FRAD001_EC 2014 86
- Arbigny 1919 - 1919, FRAD001_EC 2014 87
- Arbigny 1919 - 1919, FRAD001_EC 2014 88
- Arbigny 1919 - 1919, FRAD001_EC 2014 89